

# **SKILLS**

**Spagnolo** 

**Team Working** 

**Learning Ability** 

**Problem Solving** 

Java SQL **Javascript** HTML CSS PHP **JQuery Bootstrap SASS Photoshop Inkscape** Wordpress Inglese Francese 

# **MARIO MORISI**

07/02/1989

Roma, Italia

mario.morisi@hotmail.it

3475028802

WEB SITE <a href="https://mariommm89.github.io/mariomorisi/">https://mariommm89.github.io/mariomorisi/</a>

Sono alla ricerca di nuove opportunità di lavoro nel settore IT che siano più stimolanti ed in linea con le mie attitudini. Con lo scopo di trasformare la passione per l'informatica in lavoro ho seguito diversi corsi di formazione professionale in materia che mi hanno molto coinvolto ed ulteriormente motivato. Dal 2005 lavoro nel mondo della ristorazione e dal 2012 ricopro nel settore ruoli di responsabilità in ambienti multiculturali e con clientela internazionale. Questo mi ha permesso di affinare le mie abilità linguistiche e di sviluppare ottime capacità gestionali, di relazione con i clienti, di leadership e team working. Imparo molto in fretta e mi dedico al lavoro con determinazione professionalità e dedizione.

#### **FORMAZIONE**

- CORSO PHP 8 E SQL (udemy)
- CORSO WEB DESIGN (accademia domani)
- CORSO DI FORMAZIONE PROFESSIONALE FULLSTACK DEVELOPER CON JAVA (lacerba.io)
- CORSO PROGRAMMAZIONE JAVA (lacerba.io): JAVA CORE, JAVA DATABASE CONNECTIVITY, JAVA WEB APPLICATIONS
- CORSO DATABASE RELAZIONALI, SQL E DOCKER (lacerba.io)
- CORSO DI INTRODUZIONE A GIT, GOOGLE ANALYTICS E GOOGLE TAG MANAGER (lacerba.io)
- CORSO DI PROGRAMMAZIONE JAVASCRIPT, TYPESCRIPT E JQUERY (lacerba.io)
- CORSO DI PROGRAMMAZIONE WEB: HTML E CSS BASE E AVANZATO (CON SASS E BOOTSTRAP) (lacerba.io)
- CORSO JAVA (ACCADEMIA DOMANI)
- STUDENTE PRESSO CHIMICA E TECNOLOGIE FARMACEUTICHE (LA SAPIENZA ROMA)
- DIPLOMA PRESSO LICEO SCIENTIFICO LINGUISTICO M.V. POLLIONE (AVEZZANO) ANNO-2008

#### **ESPERIENZE LAVORATIVE**

# 09/2019

Direttore di sala presso "MOKU SUSHI RESTAURANT (RM)"

## 09/2018 - 09/2019

Direttore di sala presso "220 GRAMMI (RM)" (gestione sala, forniture, cassa e personale)

### 12/2016 - 05/2018

Responsabile di sala e cassiere presso "ROSSO MARGHERITA (RM)"

#### 2012 - 2016

Cameriere di sala presso "I MAGNIFICI (RM)" (gestione sala, ordinazioni e prenotazioni)

# 09/2008 - 12/2008

Commis di sala presso "HOTEL DOMINA 4★ (RM)"

#### 2007 - 2008

Cameriere stagionale presso "HOTEL OLIMPIA 4★ (AQ)"

#### 2006 - 2007

Cameriere stagionale presso "HOTEL DEI MARSI 4★ (AQ)"

### 2005 - 2006

Cameriere stagionale presso "L'OLIMPO 3★ (AQ)"

Autorizzo il trattamento dei miei dati personali ai sensi del Dlgs 196 del 30 giugno 2003 e dell'art. 13 GDPR (Regolamento UE 2016/679) ai fini della ricerca e selezione del personale.